臺灣臺南地方法院刑事裁定　　　　　　100年度撤緩字第136號
聲　請　人　臺灣臺南地方法院檢察署檢察官
受　刑　人　陳楚翔
上列聲請人因受刑人賭博案件，聲請撤銷緩刑之宣告（100年度
執聲字第1566號），本院裁定如下：
    主  文
陳楚翔於臺灣新竹地方法院九十九年度審竹簡字第三○○號刑事
確定判決所受之緩刑宣告撤銷。
    理  由
一、聲請意旨略以：受刑人陳楚翔因賭博案件，前經臺灣新竹地
    方法院於民國（下同）99年4月23日，以97年度審竹簡字第3
    00號判決判處罰金新臺幣1萬3千元，緩刑2年，緩刑期間付
    保護管束，並應於判決確定後1年內向指定之政府機關、政
    府機構、行政法人、社區或其他符合公益目的之機構或團體
    ，提供60小時之義務勞務，該案於99年5月24日確定在案。
    本件受刑人應於100年5月23日前提供60小時之義務勞務，而
    於履行期限內僅提供20.5小時之義務勞務；本件再准延長履
    行期限至100年8月31日，而受刑人自100年6月21日至100年8
    月25日僅提供7次計14小時之義務勞務，尚有25.5小時之義
    務勞務未完成，受刑人未按規定於指定期間完成緩刑附帶應
    履行義務勞務之執行，違反刑法第75條之1第1項第4款之規
    定，情節重大，爰依刑事訴訟法第476條之規定，聲請撤銷
    緩刑之宣告等語。
二、按緩刑宣告，得斟酌情形，命犯罪行為人向指定之公益團體
    、地方自治團體或社區提供40小時以上240小時以下之義務
    勞務；又受緩刑之宣告而違反第74條第2項第1款至第8款所
    定負擔情節重大，足認原宣告之緩刑難收其預期效果，而有
    執行刑罰之必要者，得撤銷其宣告，刑法第74條第2項第5款
    、第75條之1第1項第4款分別定有明文。至於所謂「情節重
    大」，係指：受判決人顯有履行負擔之可能，而隱匿或處分
    其財產、故意不履行、無正當事由拒絕履行或顯有逃匿之虞
    等情事而言。準此，「得」撤銷緩刑之情形，法官應依職權
    本於合目的性之裁量，妥適審酌被告於緩刑期間內違反應遵
    守事項之情節是否重大，是否已難收其預期之效果，而確有
    執行刑罰之必要。
三、經查：
  (一)本件受刑人陳楚翔因賭博案件，前經臺灣新竹地方法院以97
    年度審竹簡字第300號判決判處罰金新臺幣1萬3千元，緩刑2
    年，緩刑期間付保護管束，並命提供上開60小時之義務勞務
    ，嗣於99年5月24日確定等情，有臺灣高等法院被告前案紀
    錄表及上開刑事簡易判決影本在卷可憑。
  (二)其次，臺灣新竹地方法院檢察署因本件受刑人於99年6月28
    日之聲請，於99年7月13日以竹檢國執度99執緩292字第2015
    4號函請臺灣臺南地方法院檢察署代為執行上開賭博案件之
    60小時義務勞務，臺灣臺南地方法院檢察署檢察官乃於99年
    8月19日，以南檢欽護太字第52600號函請財團法人天主教伯
    利恆文教基金會（下稱伯利恆基金會）協助執行受刑人之60
    小時義務勞務，履行期間至100年5月23日止；惟受刑人自99
    年8月間起至100年5月23日，僅履行合計20.5小時之義務勞
    務（含99年8月12日之2小時認知教育，如附表A所示），無
    法完成該義務勞務之履行，檢察官因本件受刑人之緩刑期間
    至101年5月23日始屆滿，且其於保護管束期間未有再犯情事
    發生，乃於100年6月1日准予延長履行期間至100年8月31日
    。然受刑人於延長履行期間之100年6月起至同年8月止之期
    間內，僅執行7次共計14小時之義務勞務（如附表B所示），
    仍未能完成義務勞務之履行等情，
    附表A：
    ┌──┬────────┬───────┬──────────┐
    │編號│義務勞務執行日期│ 該次執行時數 │累積完成時數        │
    ├──┼────────┼───────┼──────────┤
    │1   │99.8.12         │ 2小時        │（認知教育）        │
    ├──┼────────┼───────┼──────────┤
    │2   │100.3.23下午    │ 1小時        │3小時               │
    ├──┼────────┼───────┼──────────┤
    │3   │100.3.24上午    │ 1.5小時      │4.5小時             │
    ├──┼────────┼───────┼──────────┤
    │4   │100.4.26上午    │ 1.5小時      │6小時               │
    ├──┼────────┼───────┼──────────┤
    │5   │100.4.27上午    │ 2小時        │8小時               │
    ├──┼────────┼───────┼──────────┤
    │6   │100.4.29上午    │ 2小時        │10小時              │
    ├──┼────────┼───────┼──────────┤
    │7   │100.5.5上午     │ 4小時        │14小時              │
    ├──┼────────┼───────┼──────────┤
    │8   │100.5.10上午    │ 3小時        │17小時              │
    ├──┼────────┼───────┼──────────┤
    │9   │100.5.11上午    │ 4小時        │20.5小時            │
    └──┴────────┴───────┴──────────┘
    附表B：
    ┌──┬────────┬───────┬──────────┐
    │編號│義務勞務執行日期│ 該次執行時數 │累積完成時數        │
    ├──┼────────┼───────┼──────────┤
    │1   │100.6.21下午    │ 2小時        │2小時               │
    ├──┼────────┼───────┼──────────┤
    │2   │100.6.22下午    │ 2小時        │4小時               │
    ├──┼────────┼───────┼──────────┤
    │3   │100.6.27下午    │ 2小時        │6小時               │
    ├──┼────────┼───────┼──────────┤
    │4   │100.6.28下午    │ 2小時        │8小時               │
    ├──┼────────┼───────┼──────────┤
    │5   │100.6.29下午    │ 2小時        │10小時              │
    ├──┼────────┼───────┼──────────┤
    │6   │100.8.24下午    │ 2小時        │12小時              │
    ├──┼────────┼───────┼──────────┤
    │7   │100.8.25下午    │ 2小時        │14小時              │
    └──┴────────┴───────┴──────────┘
    有臺灣新竹地方法院檢察署竹檢國執度99執緩292字第20154
    號函、緩刑被告請求囑託執行聲請表、臺灣臺南地方法院檢
    察署南檢欽護太字第52600號函、附條件緩刑受保護管束人
    應行注意事項具結書、「臺灣臺南地方法院檢察署勞務工作
    日誌」2紙、「義務勞務執行手冊」1本、緩刑附帶應履行義
    務勞務處遇報告書及伯利恆基金會函文在卷可按。
  (三)再次，(1)本件受刑人雖於審理中到庭陳稱：我從事民間客運
    公司大客車司機之工作，99年7月間，我約有15天到和欣汽
    車客運股份有限公司上班，另外15天，我都是到阿囉哈客運
    股份有限公司實習跟車，99年8月間，我只休假1、2天，99
    年9月間，我休假5、6天，從99年10月迄今，我每個月都是
    上班15天，休假15天，因為我擔任司機，上班方式是上班2
    天、休假2天，上班的2天都是要開車，頂多休息2、3個小時
    ，所以我休假的2天都在睡覺，因此沒有利用休假去做義務
    勞務等語（見本院卷第15、16頁）；(2)惟上開97年度審竹簡
    字第300號判決理由業已載明倘本件受刑人違反上開緩刑所
    定負擔，「情節重大，足認原宣告之緩刑難收其預期效果，
    而有執行刑罰之必要，依刑法第75條之1第1項第4款規定，
    得撤銷其緩刑之宣告」等語，有該刑事簡易判決影本可憑，
    又受刑人於99年6月28日簽立之上開「緩刑被告請求囑託執
    行聲請表」亦記明本件受刑人保證必於期限內履行完成義務
    勞務，決不藉故拖延等語，且受刑人餘99年8月12日簽立之
    上開「附條件緩刑受保護管束人應行注意事項具結書」內復
    載明上開規定，本件受刑人自當知悉之；(3)又上開所示已執
    行之34.5小時義務勞務之執行情形可知，本件受刑人自99年
    8月12日執行認知教育後，即未予理會義務勞務之命令，遲
    至100年3月23日始前往伯利恆基金會進行第1次義務勞務，
    而100年3、4及5月各月均僅前往該基金會服務2、3次，經檢
    察官予以延長履行期間，本件受刑人於100年6月間服務5次
    後，100年7月均未為之，嗣至100年8月間方才服務2次，而
    本件受刑人於審理中自承其自99年10月迄今，每個月都休假
    15天等語，業見前述，顯見休假時間不少，而本件受刑人或
    全月均未從事義務勞務，或僅從事2、3次，顯見受刑人法治
    觀念薄弱，態度輕忽，無視司法處遇效果，並無遵守上開刑
    事判決所定負擔之誠意，默視法院上開諭知之輕率態度，難
    認受刑人於犯後已生悔意，顯有違反刑法第74條第2項第5款
    所定負擔情節重大之情形，無從再預期受刑人將會遵守相關
    法令規定，足認原宣告之緩刑難收其預期效果，而有執行刑
    罰之必要。(4)至於受刑人所辯其是上班2天、休假2天，上班
    2天的時候，甚為勞累，休假的2天都在睡覺，故未利用休假
    從事義務勞務云云，惟受刑人於100年6月間卻可從事5次義
    務勞務（共10小時），並無不能前往服務之情事，堪信受刑
    人該等所辯乃係事後卸責之詞，不足採信，無法為有利於受
    刑人之認定。
四、綜上所述，本件受刑人於接受上開認知教育後，逾半年餘均
    未履行義務勞務，嗣後每月亦多僅從事2、3次，經延長履行
    期間，依然未予重視，累計僅服34.5小時之義務勞務（含2
    小時認知教育），仍有判決所定負擔之近半數未予完成，顯
    有忽視刑罰強制性心態、怠惰及拖延勞務之故意，甚為顯明
    ，本院無從再預期受刑人將恪遵相關法令規定，原宣告之緩
    刑難收其預期效果，而有執行刑罰之必要，爰裁定撤銷受刑
    人緩刑之宣告。
五、依刑事訴訟法第476條，裁定如主文。
中    華    民    國   100    年    12    月    30    日
                  刑事第六庭   法  官  盧鳳田
以上正本證明與原本無異。
如不服本裁定，應於收受送達後 5日內向本院提出抗告狀。（應
附繕本）
                               書記官  黃憶筑
中    華    民    國   100    年    12    月    30    日